# 请教陈版主股份支付问题

提问人：1984.xjl 时间：2017-02-08 17:31:04
请教陈版主： 公司A拟挂牌新三板公司，为鼓励员工，推出如下激励方案： 对于入职满 3 年且表现连续 3 年表现优良的员工，公司按上年度每股净资产的90%（报告期无可参考的公允价格）给员工配股。员工所配股份有 3 年的认购期，员工可以向公司借款，但需自付40%，借款 3 年内还清。在员工实际支付完配股款前，按实际支付的股份款对应的股份享有分红。在支付完配股款前，如果员工离职，公司按原配股价格回购股份。 所配股份 2 年内或未缴清股款前不能转让。员工如果是意外身故，根据持股期限不同，相应股份由公司按上年每股净资产或原配股价回购。 请问，上述配股是否适用于股份支付？

回答人：chenyiwei
此处员工的低价认购股份应涉及股份支付，至于是否存在等待期，需结合具体条款分析确定。